臺灣高等法院刑事裁定
111年度抗字第363號
抗  告  人  
即  受刑人  簡聖霖



上列抗告人即受刑人因聲請定其應執行刑案件，不服臺灣桃園地
方法院中華民國111年2月15日裁定（111年度聲字第406號），提
起抗告，本院裁定如下：
    主  文
抗告駁回。                                             
    理  由
一、原裁定意旨略以：受刑人簡聖霖因詐欺等案件，先後經原審
    法院各判處如附表所示得易科罰金與不得易科罰金之有期徒
    刑確定在案。茲依受刑人請求檢察官就附表所處得易科罰金
    與不得易科罰金之刑，聲請定其應執行之刑，經原審審酌後
    認附表所示各罪，合於併罰之要件，是檢察官之聲請為適當
    ，應予准許。原審審酌受刑人所犯附表各罪，各係於附表犯
    罪日期欄所示日期所犯，附表編號1、2所示各罪，係於民國
    107年09月12日至同年10月12日間所犯，時間甚為接近，又
    均係嚴重侵害他人財產之個人法益之罪，罪質相同。而附表
    編號3之罪，則係109年8月17日所犯，所侵害者為妨害國家
    兵役召集之國家法益罪，與附表編號1、2所示各罪時隔較久
    ，罪質不同。衡酌上開各罪之犯罪動機、目的、手法之差異
    與應受非難之重複程度等一切情狀，定受刑人應執行之有期
    徒刑為1年8月等語。
二、抗告意旨略以：
　㈠按法院就裁量權之行使，除不得逾越法律所規定範圍之外部
    性界限外，尚應受比例原則、公平正義原則之規範，謹守法
    律秩序之理念，體察法律之規範目的，使其結果實質正當，
    合於裁量之內部性界限，俾與立法本旨相契合，並受法律秩
    序之理念、法律感情及慣例等所規範，且現階段之刑事政策
    ，非只在實現以往之應報主義之觀念，尤重在教化之功能（
    本院98年度抗字第634號裁定可供參考）。
　㈡本案經原審法院定應執行有期徒刑1年8月，僅減少1月，原審
    已違反責任遞減原則、比例原則及罪刑相當原則，而減2個
    月為基本訴求。爰請給予受刑人公平、合理之裁定，予以悔
    過向善之機會，另為重新重輕之裁定云云。
三、按數罪併罰之定應執行之刑，係出於刑罰經濟與責罰相當之
    考量，乃對犯罪行為人本身及所犯各罪之總檢視，除應考量
    行為人所犯數罪反應出之人格特性，並應權衡審酌行為人之
    責任與整體刑法目的及相關刑事政策，在量刑權之法律拘束
    性原則下，依刑法第51條第5款之規定，採限制加重原則，
    以宣告各刑中之最長期為下限，各刑合併之刑期為上限，但
    最長不得逾30年，資為量刑自由裁量權之外部界限，並應受
    法秩序理念規範之比例原則、平等原則、責罰相當原則、重
    複評價禁止原則等自由裁量權之內部抽象價值要求界限之支
    配，使以輕重得宜，罰當其責，俾符合法律授與裁量權之目
    的，以區別數罪併罰與單純數罪之不同，兼顧刑罰衡平原則
    。個案之裁量判斷，除非有全然喪失權衡意義或其裁量行使
    顯然違背比例、平等諸原則之裁量權濫用情形，即不得任意
    指其為違法（最高法院100年度台抗字第653號裁定意旨參照
    ）。次按刑事訴訟法第370條第2項、第3項，已針對第二審
    上訴案件之定應執行之刑，明定有不利益變更禁止原則之適
    用，於分屬不同案件之數罪併罰有應更定執行刑者，本於同
    為定刑裁定應為相同處理之原則，法院於裁定定應執行之刑
    時，自仍應有不利益變更禁止原則法理之考量，亦即另定之
    執行刑，其裁量所定之刑期，不得較重於前定之執行刑加計
    後裁判宣告之刑之總和，否則即與法律秩序理念及法律目的
    之內部界限有違（最高法院103年度第14次刑事庭會議決議
    及最高法院93年度台非字第192號判決意旨參照）。
四、經查：
  ㈠抗告人即受刑人簡聖霖所犯如附表所示之罪均經確定在案，
    各罪行為時均在附表編號1所示之罪判決確定日期前，並以
    臺灣桃園地方法院（下稱桃園地院）為犯罪事實最後判決之
    法院。嗣原審依檢察官聲請，以附表所示各罪宣告之有期徒
    刑為基礎，於各刑中之最長期（1年2月）以上，各刑合併刑
    期（4年9月）以下，定其應執行刑為有期徒刑1年8月，並未
    逾越刑法第51條第5款所定法律外部性界限，亦無濫用裁量
    權等情形。
  ㈡受刑人雖執前詞提起抗告，惟查：原審所定應執行刑有期徒
    刑1年8月，係於各罪宣告刑中最長（即有期徒刑1年2月）以
    上及合併刑期（即有期徒刑4年9月）以下之範圍內，且未逾
    越桃園地院110年度原訴緝字第1號判決就附表編號1至2所示
    之罪所定應執行刑有期徒刑1年7月，與附表編號3所示之罪
    宣告刑有期徒刑2月，合計之刑期有期徒刑1年9月，即原裁
    定所定應執行刑並未違反刑法第51條第5款之界限，且符合
    量刑裁量之內部性界限，自難認原審本件裁量權之行使，有
    何違法或不當之處。原審亦審酌受刑人所犯各罪，各係於附
    表犯罪日期欄所示日期所犯，附表編號1、2所示各罪，係於
    107年09月12日至同年10月12日間所犯，時間甚為接近，又
    均係嚴重侵害他人財產之個人法益之罪，罪質相同。而附表
    編號3之罪，則係109年08月17日所犯，所侵害者為妨害國家
    兵役召集之國家法益罪，與附表編號1、2所示各罪時隔較久
    ，罪質不同。衡酌附表各罪之犯罪動機、目的、手法之差異
    與應受非難之重複程度等一切情狀後，給予受刑人適度刑罰
    折扣；本院復考量附表編號1、2所示之罪均為詐欺罪，犯罪
    情節、手段均相似、犯罪類型相同，亦均非侵害具不可替代
    性、不可回復性之個人法益，與編號3所示妨害兵役治罪條
    例第6條第1項第4款之妨害教育召集罪，其罪質並不相同，
    保護之法益亦有別，應受較高之刑罰評價；而前揭附表編號
    1至2所示共4罪經原審法院定其應執行之刑為有期徒刑1年7
    月，業已適度反應受刑人刑責，避免責任非難過度重複等情
    ，並適用「限制加重原則」之量刑原理。核原審所酌定之應
    執行刑有期徒刑1年8月，符合法律授與裁量權之目的，並無
    違反比例原則、平等原則、責罰相當原則、重複評價禁止原
    則及逸脫法律秩序理念及法律目的之內部性界限等情形，是
    抗告意旨執以指摘原裁定所定應執行刑減刑太少，自非有據
    。依上所述，本件抗告為無理由，應予駁回。
據上論斷，應依刑事訴訟法第412條，裁定如主文。
中　　華　　民　　國　　111 　年　　3 　　月　　24　　日
                  刑事第七庭    審判長法　官  孫惠琳
                                      法　官  連雅婷
                                      法　官  張育彰
以上正本證明與原本無異。
如不服本裁定，應於收受送達後5 日內向本院提出抗告狀。
                                      書記官  蔡麗春
中　　華　　民　　國　　111 　年　　3 　　月　　24　　日
附表：受刑人簡聖霖定應執行刑案件一覽表
編    號  1 2 3 罪    名  詐 欺 詐 欺 妨害兵役治罪條例 宣告刑  共3罪，均判處 有期徒刑1年2月 有期徒刑1年1月 有期徒刑2月 犯罪日期  107.09.12 107.09.18 107.09.21 107.10.12 109.08.17 偵查（自訴）機關年度及案號  桃園地檢108年度偵字第3590號 桃園地檢108年度偵字第3590號 桃園地檢110年度偵字第5743號 最  後 事實審 法院 桃園地院 桃園地院 桃園地院  案號 110年度原訴緝字第1號 110年度原訴緝字第1號 110年度桃簡字第635號  判決日期 110.03.24 110.03.24 110.05.21 確  定 判  決 法院 桃園地院 桃園地院 桃園地院  案號 110年度原訴緝字第1號 110年度原訴緝字第1號 110年度桃簡字第635號  判決確定日期 110.05.08 110.05.08 110.11.05 是否為得易科罰金之案件  否 否 是 備    註  桃園地檢110年度執字第6352號 桃園地檢110年度執字第6352號 桃園地檢111年度執字第1203號   編號1至2經桃園地院110年度原訴緝字第1號判決定應執行有期徒刑1年7月。